【裁判字號】    89,易,1316
【裁判日期】    890724
【裁判案由】    侵占
【裁判全文】
臺灣桃園地方法院刑事判決                        八十九年度易字第一三一六號
    公  訴  人  臺灣桃園地方法院檢察署檢察官
    被      告  丙○○
右列被告因侵占案件，經檢察官提起公訴（八十九年度偵字第五七三八號），本院判
決如左：
        主  文
丙○○意圖為自己不法之所有，而侵占離本人所持有之物，處罰金貳仟元，如易服勞
役，以佰元折算壹日。
        事  實
一、丙○○於民國八十九年三月間某日，在桃園縣平鎮市○○路○段六號住處前，與
    其父親黃廷章整理資源回收之紙箱時，見一塑膠袋內裝有乙○○、甲○○、戊○○、丁○○、辛○○、庚○○等人分別於不同時間失竊或遺失之身分證六張及己○○遺失之華南銀行存款簿一本、金融卡一張，竟未通知所有人，亦未為招領之
    揭示或報告警署或自治機關，並將其物一併交存，竟意圖為自己不法之所有，予
    以侵占入己，嗣為警於八十九年四月十二日十六時三十分許，在丙○○住處房間
    內查獲，並扣得上開身分證六張及存款簿一本、金融卡一張。
二、案經臺北市政府警察局松山分局報請臺灣桃園地方法院檢察署檢察官偵查起訴。
        理  由
一、訊據被告丙○○對於右揭時地拾獲被害人乙○○、甲○○、戊○○、丁○○、辛○○、庚○○、己○○等人所失竊或遺失之物，固坦承不諱，惟否認有何侵占犯
    行，辯稱伊係因沒車子及沒時間，所以未將該物報警處理云云。經查，查獲之身
    分證六張、銀行存款簿一本及金融卡一張，係被害人乙○○、甲○○、戊○○、
    丁○○、辛○○、庚○○、己○○等人分別於八十五年至八十九年間所失竊或遺
    失之物，已據被害人陳進行等人於警訊時陳述詳明，有筆錄在卷可稽，並有贓物
    認領保管收據五張存卷可參，被告丙○○於八十九年三月間某日發現該遺失物及
    離本人所持有物時，理應立即通知物之所有人或為招領之揭示或報告警署或自治
    機關，並將其物一併交存，始為正途，然被告竟捨此不為，於歷經數十日後，仍
    將該物存放於房間內迄警查獲，足徵其有不法所有之意圖至明，所辯無侵占云云
    ，並無可採，此外復有如事實欄所載身分證六張、存款簿一本、金融卡一張及贓
    物認領保管收據五份在卷可佐，被告犯行事證明確，應予依法論科。
二、核被告所為係犯刑法第三百三十七條之侵占遺失物罪，被告以一侵占行為而同時
    侵害數法益，為想像競合犯，應依刑法第五十五條規定，從一重處斷。爰審酌被
    告犯罪之動機、目的、手段，犯罪後之態度，犯罪所生之危害等情，量處如主文
    所示之刑，並諭知易服勞役之折算標準。
據上論斷，應依刑事訴訟法第二百九十九條第一項前段，刑法第三百三十七條、第五
十五條、第四十二條第二項，罰金罰鍰提高標準條例第一條前段、第二條，判決如主
文。
本案經檢察官何祖舜到庭執行職務。
中      華      民      國      八十九    年      七    月    二十四  日
                                臺灣桃園地方法院刑事第一庭
                                    法  官  黃  斯  偉
右正本證明與原本無異。
如不服本判決，應於判決送達後十日內向本院提出上訴狀( 應附繕本 )，上訴於
臺灣高等法院。
                                    書記官  薛  淑  玲
中      華      民      國      八十九    年      七    月    二十六    日
附論罪科刑依據之法條：
刑法第三百三十七條
意圖為自己或第三人不法之所有，而侵占遺失物、漂流物或其他離本人所持有之物者
，處五百元以下罰金。


司法院資訊處製作；財團法人民間司法改革基金會備份。
